Inventaris van het archief van de Academische Raad, (1956) 1961-1985
Nationaal Archief, Den Haag
- 1e zending
  - -54.2 Bedrijfskunde aan de THD & NEH milieuhygiene aan de LHW, Arabisch aan de RUU, Technologie en Mijnbouwgeologie, Dierproeven, Leerstoel Toerisme Bedrijfskunde aan de THE, Moleculaire Wetenschappen aan de LHW, 369
  - -54.2 Technisch Wetensch. opl. aan de RUG Werkgroep informatieverspreiding opl. inform.+ deskundigen studierichting ontwikkeling programmering NEH, Register Biochemische vakgebieden, beoefening wetenschap der geschiedenis Ned., Finoegristiek. Inventarisatieproject Neerlandistiek, Neofilologie & Neolatijn Quetioniaire inzake Science education, Humanitair oorlogsrecht., 370
  - -54.R.50 Milieuhygiëne deel I (1969-1973) Milieuhygiëne deel II (1974-1975) Milieuhygiëne deel III (1976), 371
  - -54.R.50 Milieukunde IV (1977 t/m '79) Milieukunde V (1980 t/m '82), 372
  - 07.501.5 Secties I, 1962 Secties II 1-1-'63 t/m '64 Secties III 1-1-'65 t/m '68 Secties Bijeenkomsten, 1963/'64 Secties Div. onderw., 1964/'72; 373
  - 07.501.5 Secties Richtlijnen Samenstelling en werkwijze (1963/'79) Overlegstructuur tussen de secties en de Raad (1973/'76) Sectie, besluiten, instelling/opheffing/wijziging ledental enz., 374
  - 07.501 Werkgroep Sectie Statuut (1978) Werkgroep Voorbereiding Bestuurlijk overleg (28-9-'78) Sectie Statuut 1979 Van toepassing-verklaring sectiestatuut 1979, 375
  - Sectie Algemene Taalwetenschappen Sectie Algemene Literatuurwetenschappen Samenstelling en vergaderingen opgeheven per 1-7-'80 1962/1980, 376
  - Sectie Drama en Theater Sectie Klassieke Archeologie Samenstelling & vergaderingen opgeheven per 1-7-'80 1962/'80, 377
  - Sectie Engels en Germaans Samenstelling en vergaderingen t/m 30-6-'80 opgeheven per 1-7-'80 1962/'80, 378
  - Sectie Klassieke Oudheid Samenstelling I, 1963/'73 Vergaderingen I, 1963/'73 Vergaderingen II, 1974/'80 Samenstelling II, 1974/'80, 379
  - Sectie Klassieke Archeologie Kunstgeschiedenis & Archeologie Kunstgeschiedenis & Muziekwetenschappen Afrikanistiek, Scandinavistiek, Toegepaste Taalwetenschappen, Vergelijkende Taalwetenschappen, 380
  - Secties-Samenstelling Kunstgeschiedenis & Muziekwetenschappen (1962/'70) Archeologie & Prehistorie (1962/'70) Niet westerse Archeologie & Prehistorie Prehistorie van Europa & Ned. Archeologie (1970-'85), 381
  - Sectie Muziekwetenschappen Sectie Talen en Cultuur Midden-Oosten Samenstelling & vergaderingen opgeheven per 1-7-'80 1962-'80, 382
  - Sectie Nederlands Samenstelling I, 1963-'68 Samenstelling II, 1969-'73 Vergaderingen I, 1963-'70 Vergaderingen II, 1971-'73 Vergaderingen III, 1974-'80 Samenstelling III, 1974-'80 Div. onderwerpen, 1970-'80, 383
  - Secties Slavische Talen en Romaanse Talen & Letterkunde Samenstelling & vergaderingen opgeheven per 1-7-'80 1962-'80, 384
  - Sectie Letteren Samenstelling 1979/'85 Vergaderingen 1980/'85 Subsecties 1980/'85 Div. onderwerpen 1980/'85, 385
  - Subsectie Taalwetenschappen Ingesteld op 21-4-'80, afgesloten op 24-5-'85 Agenda's en notulen Subsectie ned. taal en Letterkunde Ingesteld op 21-4-'80, afgesloten op 6-5-'85 Agenda's en notulen Subsectie germaanse Talen en hun Letterkunde Ingesteld op 21-4-'80, afgesloten op 6-5-'85 Agenda's en notulen Secties Slavische Talen en hun Letterkunde Ingesteld op 21-4-'80, afgesloten op 7-5-'85 Stukken over taakverdeling tussen Leiden en Utrecht Subsectie Engelse Taal en Letterkunde Ingesteld op 21-4-'80 Agenda's en notulen, 386
  - Sectie Letteren Agenda's en verslagen sinds de instelling van de sectie op 1-4-'80 Serie II en III van de sectie Letteren over de jaren 1980 en 1981, 387
  - Sectie Planologie en Stedebouwkunde IO Samenstelling 1971 t/m 1973 Vergaderingen I 1971 t/m 1972 Vergaderingen II 1973 Vergaderingen III 1974 t/m 1979 Werkgroep buitenlandse excursies, 388
  - Sectie Planologie Verslagen en Agenda's Vergaderingen 1971/'72, 389
  - Sectie Planologie Uitgaande post 1975 t/m 1980, 390
  - Sectie Planologie Agenda's, verslagen, vergaderingen, brievenboek 1976 t/m 1979, 391
  - Sectie Planologie Ingekomen post 1971 t/m 1975 Samenstelling (1974/'85) Vergaderingen (1980/'85), 392
  - Sectie Wijsbegeerte Samenstelling II (1978/'85) Vergaderingen II (1975/'85) Subcommissies (1970/'85) Vergaderingen subcommissies (1970/'85), 393
  - Sectie Theologie Herprogrammering (1976/'77), 394
  - Planologie Agenda's, verslagen, vergaderingen Planologie Herstructurering Taakverdeling, 395
  - Planologie Herstructurering Taakverdeling, 396
  - Planologie Ingekomen post (1979/'81), 397
  - Planologie Disciplineplanning, 398
  - Planologie Vergaderverslagen, Memo's, Besluitenlijsten Lijsten met stukken uitgaande post (1980 t/m 1985), 399
  - Planologie Ingekomen post (1976 t/m 1980), 400
  - Planologie Uitgegane post (1971 t/m 1974), 401
  - Planologie Herprogrammering Kernprogramma Studieprogramma, 402
  - Planologie Ingekomen post (1982 t/m 1985), 403
  - Planologie VISP BUOZ-nota, 404
  - Sterrekunde Samenstelling I (1963 t/m 1973) Vergaderingen I (1964 t/m 1974), 405
  - Sterrekunde Samenstelling II (1974/'85) Vergaderingen II (1975/'85) Subcommissies (1971/'85) Notulen, besluiten, mededelingen Agenda's (1966/'85) ('64/'85) Nederlands Comite Astronomie ('72/'85) Correspondentieoverzichten (1973/'85), 406
  - Tandheelkunde Samenstelling I (1963 t/m 1970) Vergaderingen I (1963 t/m 1973) Vergaderingen II (1974 t/m 1984), 407
  - Tandheelkunde 07.501.5 Samenstelling (1971/'85) Correspondentie Sectie (1969/'81) Diverse rapporten en verslagen van de periode 1981/'84, 408
  - Werktuigbouwkunde Samenstelling (1962/'85) Vergaderingen (1979/'85), 409
  - Werktuigbouwkunde Samenstelling I (1963 t/m 1973) Vergaderingen I (1963 t/m 1970), 410
  - Scheikunde Samenstelling I (1963 t/m 1970) Samenstelling II (1971 t/m 1975) Samenstelling III (1976 t/m 1979) Sectie Chemische Technologie, 411
  - Scheikunde Samenstelling IV (1979/'85) Vergaderingen VII (1981/'85) Commissie Bestuurlijke Onderw. (BOSS) (1981/'85) Coord. herprogr. Chemie & Scheikundige Technologie ('75/'85), 412
  - Scheikunde Vergaderingen I (1963-1969) Vergaderingen II (1970-1971) Vergaderingen III (1972-1973), 413
  - Scheikunde Vergaderingen IV (1974/'75) Vergaderingen V (1976/'77) Vergaderingen VI (1978), 414
  - Scheikunde Vergaderingen VII jan '79-dec '80 Vergaderingen VIII jan '81-'84 Subcommissies BOSS 1981, 415
  - Scheikunde Notulen (1963 t/m 1978), 416
  - Scheikunde Ingekomen stukken 1963 t/m 1966 Uitgaande stukken 1963 t/m 1966, 417
  - Scheikunde Ingekomen stukken 1968, 1969 Uitgaande stukken 1969, 418
  - Scheikunde Ingekomen stukken 1967 Uitgaande stukken 1967 en 1968, 419
  - Scheikunde Jaarverslagen 1969 t/m 1978 Ledenlijsten 1963 t/m 1978, 420
  - Scheikunde Ingekomen stukken 1970 Uitgaande stukken 1970, 421
  - Scheikunde Ingekomen stukken 1971, 1972-I Uitgaande stukken 1971, 422
  - Scheikunde Ingekomen stukken 1972 II Uitgaande stukken 1972, 423
  - Scheikunde Ingekomen stukken Uitgaande stukken, 424
  - Scheikunde Ingekomen stukken, 1974 Uitgaande stukken 1974, 1975 I, 425
  - Scheikunde Ingekomen stukken 1975, 1976 I Uitgaande stukken 1975 II, 1976, 426
  - Scheikunde Ingekomen stukken 1976 II, 1977 Uitgaande stukken 1977, 427
  - Scheikunde 5 jarige curriculum-voorstellen 1977, 428
  - Scheikunde Ingekomen stukken 1978 Uitgaande stukken 1978, 429
  - niet aanwezig, 430
  - Scheikunde 1980 Uitgaande stukken I jan-mrt Uitgaande stukken II april -juni Uitgaande stukken III juli-sept Uitgaande stukken IV okt-dec Onderwijscommissie Wetenschapscommissie Herprogrammeringscommissie, 431
  - Sociale Geografie Samenstelling I 1963 t/m 1973 Vergaderingen I 1964 t/m 1973 Vergaderingen II 1974 t/m 1977, 432
  - Sociale Geografie Ingekomen stukken 1965/1972, 433
  - Sociale Geografie Ingekomen stukken mei '72 -febr '74, 434
  - Sociale Geografie Ingekomen stukken mrt '74 t/m febr '76, 435
  - Sociale Geografie Ingekomen stukken mrt '76 t/m mei '78, 436
  - Sociale Geografie Ingekomen stukken juni '78 t/m dec '81, 437
  - Sociale Geografie Ingekomen stukken jan '82 t/m mrt '83, 438
  - Sociale Geografie Uitgaande stukken 1963 t/m 1971, 439
  - Sociale Geografie uitgaande stukken 1972 t/m 1974, 440
  - Sociale Geografie Uitgaande stukken 1975 t/m 1976, 441
  - Sociale Geografie Uitgaande stukken 1977 t/m 1979, 442
  - Sociale Geografie Uitgaande stukken 1980 t/m 1981, 443
  - Sociale Geografie 1982 t/m 1985, 444
  - Sociale Geografie Ingekomen stukken Aansluiting VWO-WO ACLO-A Advies en overlegstructuur HO HOS, sociale Geografie Bovenbouwstudie Demografie Bovenbouwstudies Kartografie Cahierreeks/Sociale Geografie Colloquium doctum Commissie Instroming 1973-'85, 445
  - Sociale Geografie Div. onderwerpen 1968 t/m 1983 Student en taakverdeling, TVC, Milieukunde Naamsverandering Interfacultair, Leerstoel, Normencommissie, Nota Posthumus, OVWO, Onderwijsbevoegdheid Maatschappijleer, 446
  - Sociale Geografie Diverse onderwerpen 1968 t/m 1984 Herprogrammering, Ingekomen en uitgaande stukken Jaaroverzichten, KNAG, Leerstoelen, Normencommissie Nota Posthumus, OWVO, Onderwijsbevoegdheid Maatschappijleer, 447
  - Sociale Geografie Div. onderwerpen Commissie Homogenisering Propedeuse 1975-'82, 448
  - Sociale Geografie Diverse onderwerpen Onderwijsbevoegdheid Planologie Voorwaardelijke Financien PRO Plaatsingscommissie Reglementen (nadere regelingen) Vakgroepspecialisaties Voorgeschiedenis Wiskunde I eis 1970-'84, 449
  - Sociale Geografie Div. onderwerpen Deeltijd-opleiding Disciplineplan (b) Idem, externe organen Docentenplaatsen geografie Emancipatie-onderzoek Herindeling Faculteiten, 450
  - Sociale Geografie Disciplineplan, 451
  - Sociale Geografie Commissie Onderwijszaken Vergaderingen Correspondentie 1982-1985, 452
  - Sociale Geografie Commissie Wetenschapsbeoefening Vergaderingen Correspondentie 1982-1985, 453
  - Sociale Geografie Agenda's en notulen 1965-'77, 454
  - Sociale Geografie Agenda's en notulen 1978, 455
  - Sociale Geografie Agenda's en notulen 1979-1980, 456
  - Sociale Geografie Agenda's en notulen 1981-1985, 457
  - Sectie Mechanica 1966-1968 Sectie Natuurkunde Samenstelling I 1963-1973 Vergaderingen I 1963-1973 Vergaderingen II 1974-1977, 458
  - Sectie Natuurkunde Correspondentie 2031 t/m 2053 2049 t/m 2054 (Herprogrammering) 2055 t/m 2087 1976-1977, 459
  - Sectie Natuurkunde Correspondentie 2088 t/m 2264 1977-1987, 460
  - Sectie Natuurkunde Correspondentie 2265 t/m 2385 1977-1978, 461
  - Sectie Natuurkunde Correspondentie 2386 t/m 2529 1978-1979, 462
  - Sectie Natuurkunde Wetenschapsbeleid Besluitenmap 1964-nov 1970 Correspondentie 2530-2595 okt '79, 463
  - Sectie Natuurkunde Correspondentie 3341-3578 1981-1983, 464
  - Sectie Natuurkunde Onderwijscommissie Arnat I 1980 t/m 1985, 465
  - Sectie Natuurkunde Rapporten e.d. I 1980 t/m 1982, 466
  - Sectie Natuurkunde Onderwijscommissie Arnat Rapporten e.d. I 1983 t/m 1986, 467
  - Sectie Natuurkunde Rapporten e.d. II 1982 t/m 1986, 468
  - Sectie Natuurkunde Correspondentie 1978 t/m 1980, 469
  - Sectie Natuurkunde Correspondentie 1980 t/m 1981, 470
  - Sectie Natuurkunde Correspondentie sept 1981 t/m mrt 1982, 471
  - Sectie Natuurkunde Correspondentie april 1982 t/m okt 1982, 472
  - Sectie Natuurkunde Nota Posthumus correspondentie 1972 t/m 1975, 473
  - Sectie Natuurkunde Herprogrammering 1975 t/m 1976, 474
  - Sectie Natuurkunde Correspondentie 3000 t/m 3199 Correspondentie 3199 t/m 3340 1975 t/m 1976, 475
  - Sectie Natuurkunde Samenstelling 1974 t/m 1975 Notulen, 476
  - Sectie Natuurkunde Adviezen 1983 t/m 1985, 477
  - Sectie Natuurkunde Academisch Statuut Algemeen deel Byzonder deel Twee fasenstructuur 1980 t/m 1982, 478
  - Sectie Natuurkunde Disciplineplan Bijeenkomst Sectie natuurwetenschappen A.R. bulletin Natuurkunde + Informatica Inschakeling promovendi Leeftijdsopbouw Commissie Leerstoelenplan Lerarenopleidingen 1980 t/m 1982, 479
  - Sectie Natuurkunde Rapporten 1982 t/m 1985, 480
  - Sectie Natuurkunde Correspondentie 1983 t/m 1984, 481
  - Sectie Natuurkunde Diversen 1980 t/m 1985, 482
  - Sectie Natuurkunde Correspondentie 1983 t/m 1985, 483
  - Opvoedkunde/Pedagogische en Andragogische Wetenschappen (P.A.W.) Samenstelling oude stijl, 1963 t/m 1969 Samenstelling P.A.W. I, II en III Vergaderingen I 1963 t/m 1973 Vergaderingen II 1974 t/m 1975 Vergaderingen III 1976, 484
  - Pedagogische en Andragogische Wetenschappen (P.A.W.) Oude stukken-diversen 1960 t/m 1973, 485
  - P.A.W./Wiskunde I/Sociale Wetenschappen 1970 t/m 1985 P.A.W./machtigingswet 1969 t/m 1977, 486
  - P.A.W./Onderwijskunde 1971 t/m 1985 Onderwijsbevoegdheden/Univ. Lerarenopl. 1973 t/m 1985, 487
  - P.A.W. Wetensch. onderzoek 1974 t/m 1985, 488
  - P.A.W. 1975 t/m 1982 Colloquium doctum 1974 t/m 1985, 489
  - P.A.W./Tweefasensctructuur Deeltijdse opleidingen 1978 t/m 1985 Post Academisch Onderwijs 1983 t/m 1985, 490
  - PA.W./Herprogrammering 1975 t/m 1980, 491
  - P.A.W. Samenstelling IV 1980 t/m 1985 Vergaderingen V, 1976 t/m 1985 Div. onderwerpen 1981 t/m 1985, 492
  - P.A.W. 1e fase/Onderwijsprogramma's Regeling examens 1981 t/m 1985 Taakverdeling T.V.C. 1982 t/m 1984, 493
  - P.A.W. Vakgroepen 1973 t/m 1985, 494
  - Sectie Culturele Antropologie/Sociologie der niet-westerse volkeren Samenstelling 1977 t/m 1985 Vergaderingen 1981 t/m 1985, 495
  - Registratieboeken (1970-1976), 495A
  - Sectie Diergeneeskunde Samenstelling 1970 t/m 1985 Vergaderingen 1980 t/m 1985, 496
  - Sectie Economie Samenstelling I 1963 t/m 1979 Vergaderingen 1983 t/m 1985, 497
  - Sectie Economie I Diversen 1971 t/m 1980 Docentenplaatsen/Taakverdeling 1971 t/m 1974 Onderzoeksbeleid/vraagpunten TRIP en Wetenschapsbeleid 1972 t/m 1976 Vakgroepen 1972 t/m 1977 Commissie PAO 1978 PAO-bedrijfswetenschappen 1972 t/m 1982, 498
  - Sectie Economie II Herstructurering/Herprogrammering 1971 t/m 1978, 499
  - Sectie Economie III Vergaderingen 1971 t/m 1981 Vergaderingen 1982 t/m 1983, 500
  - Sectie Economie IV Ingekomen stukken 1967 t/m 1970 Notulen 1963 t/m 1970 Uitgaande stukken (verg. stukken) 1963 t/m 1967 Correspondentie diversen 1967, 501
  - Sectie Economie Commissie Wiskunde I Ec. Wetenschappen 1972 t/m 1977 Herverkaveling eindexamenprogramma Wiskunde I en II 1979 t/m 1985 Vrijstellingen & colloquium doctum, 1971 t/m 1974 (art. 29) en Instroming MO-B abiturienten 1974 t/m 1985 Aansluiting VWO-WO 1985 Adv. Vrijstellingen 1974 t/m 1978 Wederzijdse doorstroming HBO-WO 1978 t/m 1984 Getuigschriften Nijenrode 1976 t/m 1983, 502
  - Sectie Economie Ethiek WO 1972 t/m 1980 Onderwijsbevoegdheden 1973 t/m 1985 Lerarenopleidingen 1973 t/m 1984 Vakgroepen 1978 t/m 1985 Bestuurswetenschappen 1979 t/m 1983 Milieukunde, Sociale Geneeskunde, 503
  - Sectie Economie Subcie-Economie 1974 t/m 1985 Samenstelling 1979 t/m 1985 Vergaderingen 1977 t/m 1980, 504
  - Sectie Economie Structuurplan Informatica W.O. 1975 t/m 1982 Werkgroep Bestuurlijke Informatica 1976 t/m 1982 Bestuurlijke Informatica/Informatiekunde juni '78 t/m juni '85 C.O.V.W.O. okt. '80 t/m juli '84 Zesde Economische faculteit Limburg april '81 t/m sept '85 Bestuurlijke Informatica 1982/83 C.A.V.W.O. 1982 t/m 1985 Open Universiteit juni '82 t/m okt. '83, 505
  - Sectie Economie BUOZ-nota dec '79 t/m mrt '81 Werkgemeenschap Economie 1978 t/m 1984 Wetenschappelijk verslag 1982 t/m 1985 Voorw. financiering 1982 t/m 1984 Ontwikkelingsplannen, 1983-'87 t/m 1985-'89 Disciplineplannen alg. 1981-1982 Taakverdeling 1982 t/m '84 Verkenningscie Economie 1984 t/m '85 Procedure Voordracht Benoeming Hoogleraren en Lectoren (art. 8 lid 5 WUB) 1973 t/m 1978 Kroondocentenformatie/Plannen 1980 t/m 1982 Bijstelling Taak & Inrichting A.R. Sectie statuut 1978 t/m 1982 Wijziging overleg & adviesstructuur Hoger Onderwijs mei 1983 t/m okt 1985, 506
  - Sectie Economie Vergaderingen 73e t/m 90e jan '82 t/m juni '85 leden: dec '84 t/m april '85 Diversen jan '81 t/m '85 Cie Bestuurlijk overleg: Interfacultair en Decanenoverleg (juli '80 t/m aug '85), 507
  - Sectie Economie Invoering Tweefasenstructuur Algemeen (mei '81 t/m juni 82) Eerste fase (mei 1981 t/m juli '85) Tweede fase mei 1981 t/m mei 1984 Nota Beiaard febr '83 t/m sept '85 Tweede fase Beroepsopl. Accountants dec '83 t/m sept '85 Accountantsonderwijs dec '76 t/m febr '81 Cie tweede fase (1982 t/m juni 1983) Herziening Alg & Byzonder deel Academisch Instituut (1980/81) Herziening Academisch Statuut (art 107-108) en Herziening A.S.-Byzonder deel n.a.v. Herprogrammering 1977, 508
  - Sectie Electrotechniek Samenstelling (1962 t/m 1985) Vergaderingen (1962 t/m 1985), 509
  - Farmacie Convocatie + verslagen (1963 t/m 1975) Vergaderingen (1977 + Ingekomen stukken) Herstructurering WO (1971 t/m 1976) Correspondentie 1970 t/m 1977, 510
  - Farmacie Ingekomen stukken (1984/85) Diversen (1966/75), 511
  - Farmacie Ingekomen stukken (1981 t/m 1983), 512
  - Farmacie Agenda's, notulen, besluiten, lijsten van ingekomen stukken (1976 t/m 1985), 513
  - Farmacie Ingekomen stukken (1975 t/m 1980), 514
  - 07.501.5 Farmacie Samenstelling (1974 t/m 1985) Ingekomen stukken (1979 t/m 1984) Uitgaande stukken (1979 t/m 1984) Werkgroep en Fungo (nov. 1983) Verslagen/rapporten (okt '79 t/m sept '84) WECOSFAR, 515
  - Farmacie Samenstelling I (1963 t/m 1985) Vergaderingen I (1973 t/m 1985) Vergaderingen II (1976 t/m 1984), 516
  - Fysische Geografie Samenstelling (1963 t/m 1985) Vergaderingen (1973 t/m 1985) Sociale Geografie Samenstelling II (1974 t/m 1985) Vergaderingen III (1978 t/m 1985), 517
  - Geneeskunde Samenstelling I (1963 t/m 1975) Samenstelling II (1976 t/m 1979) Samenstelling III (1980 t/m 1985) Vergaderingen IV (1980 t/m 1985), 518
  - Geneeskunde Vergaderingen I (1963 t/m 1973) Vergaderingen II (1974 t/m 1976) Samenstelling II (1977 t/m 1979), 519
  - Geschiedenis Samenstelling I (1963 t/m 1973) Vergaderingen II (1973 t/m 1978) Samenstelling II (1974 t/m 1979), 520
  - Geschiedenis Samenstelling III (1980 t/m 1985) Vergaderingen III (1979 t/m 1985) Subcommissies (1971 t/m 1985) 07.501.5 Prehistorie van Europa en Ned. archeologie Niet-westerse archeologie & prehistorie-samenstelling 1970 t/m 1985, 521
  - Geschiedenis Diversen (1982 t/m 1985) Notulen 86e/104e verg. Sectie Letteren Diversen (1982 t/m 1985), 522
  - Sectie Informatica Vergaderingen I (1972 t/m 1977) Vergaderingen II (1978 t/m 1979, 1980, 1982), 523
  - Sectie Informatica Samenstelling (1970 t/m 1985) Verg. IV (1983 t/m 1985), 524
  - Sectie Informatica Diverse onderwerpen, 525
  - Sectie Informatica Diverse onderwerpen, 526
  - Sectie Informatica Diverse onderwerpen, 527
  - Sectie Informatica Diverse onderwerpen, 528
  - Sectie Informatica Diverse onderwerpen, 529
  - Sectie Landbouwwetenschappen Samenstelling 1964 t/m 1985 Vergaderingen I, 1965 t/m 1983 Vergaderingen II, 1984 t/m 1985, 530
  - Sectie Landbouwwetenschappen Vergaderingen I, nov 1965 t/m nov 1978) Vergaderingen II, dec 1979 t/m dec 1980) Vergaderingen III jan 1981 t/m okt 1981, 531
  - Sectie Landbouwwetenschappen Vergaderingen I, jan 1981 t/m okt 1981) Vergaderingen II, april 1981 t/m nov 1981 Vergaderingen III, jan 1982 t/m okt 1982) Vergaderingen IV mei 1982 t/m okt 1982, 532
  - Sectie Landbouwwetenschappen Correspondentie inzake nieuwe prop. + doct. programma's jan/dec '82 Correspondentie inzake proefdisciplineplannen mrt/dec '82, 533
  - Sectie Aardwetenschappen Samenstelling 1974/1985 Verg. 1974/1985 Jaarverslagen/notulen 1963/1983 Ingekomen en uitgaande stukken 1972/1980, 534
  - Sectie Aardwetenschappen Ingekomen en uitgaande stukken 1963/1978, 1981/1984, 535
  - Sectie Actuariele wetenschappen & Econometrie Samenstelling 1970/1985 Vergaderingen, 1975/1985 Programmacommissie 1973/1985, 536
  - Sectie Actuariele wetenschappen & Econometrie Ingekomen stukken 1-1-'79 t/m 15-2-'80 79001-80032, 537
  - Sectie Actuariele wetenschappen & Econometrie Ingekomen stukken 16-2-'80 t/m 81049, 538
  - Sectie Actuariele wetenschappen & Econometrie Ingekomen stukken mei-sept '81/jan '82, 539
  - Sectie Actuariele wetenschappen & Econometrie Ingekomen stukken okt '82/juli '83 82151/83098, 540
  - Sectie Actuariele wetenschappen & Econometrie Ingekomen stukken jan '82/juni '82 82007/82060, 541
  - Sectie Actuariele wetenschappen & Econometrie Ingekomen stukken juni '82/okt '82 82064/82150, 542
  - Sectie Bedrijfskunde I.O. 1e Sectievergadering 30-6-'71 t/m 11e Sectievergadering 21-5-'73, 543
  - Sectie Bedrijfskunde I.O. Samenstelling I 1971 t/m 1973 Vergaderingen II 1976 t/m 1978 Vergaderingen III 1979 t/m 1980, 544
  - Sectie Bedrijfskunde I.O. Vergaderingen IV 1981 Vergaderingen V 1982 Vergaderingen VI 1983/1984, 545
  - Sectie Bedrijfskunde I.O. Samenstelling 1974/1985 Sectie Bouwen en gebouwde omgeving Samenstelling 1980/1985 Vergaderingen 1982/1985, 546
  - Sectie Biologie Div. onderwerpen 1976 t/m 1985, 547
  - Sectie Biologie Correspondentie 1967 t/m 1972 Correspondentie 1971 t/m 1973 (diversen) Plaatsing en capaciteit 1973 t/m 1975, 548
  - Sectie Biologie Ingekomen en uitgaande nota's 1976 t/m 1985, 549
  - Sectie Biologie Ingekomen stukken 1966 t/m 1968, 550
  - Sectie Biologie uitgaande stukken 1975 t/m 1985, 551
  - Sectie Biologie Samenstelling III 1979 t/m 1985 Diverse onderwerpen 1980 t/m 1985, 552
  - Sectie Biologie Diverse onderwerpen, 553
  - Sectie Biologie P.A.C. t/m 1975 Vergaderingen 1974 t/m 1975, 554
  - Sectie Biologie 1975/1976 1976/1977 1979/1980 1980/1981, 555
  - Sectie Biologie Vergaderingen 1977/1978 Vergaderingen, 1978/1979 Herprogrammering 1975, 556
  - Sectie Biologie Vergaderingen 1981/1982 Vergaderingen, 1982/1983 Vergaderingen, 1983/1984 Vergaderingen 1984/1985, 557
  - Sectie Biologie Ingekomen stukken Varia 1974, 558
  - Sectie Biologie Ingekomen stukken, 559
  - Sectie Biologie Ingekomen stukken, 560
  - Sectie Biologie Diverse onderwerpen 1972 t/m 1973, 561
  - Sectie Biologie Diverse onderwerpen 1970 t/m 1974, 562
  - Sectie Biologie Commissies t/m 1975, 563
  - Sectie Biologie Commissie Wetenschappelijk Onderzoek 1980/1981 1981/1982 1982/1983, 564
  - Sectie Biologie Samenstelling I, 1963 t/m 1973 Vergaderingen I 1974 Samenstelling II, 1974 t/m 1979 Vergaderingen II, 1975 t/m 1980, 565
  - Sectie Culturele Antropologie/Sociologie der niet westerse volkeren Samenstelling I 1963 t/m 1976 Vergaderingen I, 1963 t/m 1971 Vergaderingen II, 1972 t/m 1975 Vergaderingen III, 1975, 566
  - Sectie Culturele Antropologie/Sociologie der niet westerse volkeren Vergaderingen IV 1977 t/m 1978 Vergaderingen V 1979 t/m 1981, 567
  - Sectie Culturele Antropologie/Sociologie der niet westerse volkeren Sectie CA/SNWV Agenda's Sectievergaderingen 1971 t/m 1985 Notulen Sectievergaderingen 1971 t/m 1985, 568
  - Sectie Culturele Antropologie/Sociologie der niet westerse volkeren Sectie CA/SNMV Herprogrammering 1971 t/m 1976 Comm. Herprogrammering, april t/m nov 1973 Comm. Cursusduur/Herprogr. 1975 t/m 1976 COVWO Nota Hoger Onderwijs voor de toekomst 1975 t/m 1976 Nota Hoger Onderwijs voor velen Tweefasenstructuur 1975 t/m 1976 Beleidsnota Beiaard; assistenten in opleiding Bestuursstructuur W.U.B. 1973 t/m 1984 W.W.O. '81 Academisch Statuut Studierichtingen in het A.S. 1976 t/m 1981 Wederzijdse doorstroming HBO-WO 1975 t/m 1985 (doorstroming vanuit andere faculteiten) Wiskunde I (A)- soc. wetenschappen deficienties in vooropleiding gewenst vakkenpakket VWO colloquium doctum, 569
  - Sectie Culturele Antropologie/Sociologie der niet westerse volkeren Sectie CA/SNWV Aanzet tot de nota samenwerking en taakverdeling 1967 t/m 1974 Commissie samenwerking en taakverdeling inclusief notulen vergaderingen Nota samenwerking en taakverdeling algemeen inclusief landelijk orgaan 1972 t/m 1977 bijstelling nota samenwerking en taakverdeling 1980 t/m 1981, 570